臺灣橋頭地方法院刑事判決　
110年度交簡上字第133號
上  訴  人  臺灣橋頭地方檢察署檢察官
被      告  李宥誠



上列上訴人因被告過失傷害案件，不服本院橋頭簡易庭中華民國
110年9月11日110年度交簡字第920號第一審簡易判決（聲請簡易
判決處刑案號：臺灣橋頭地方檢察署110年度偵字第3062號），
提起上訴，本院管轄之第二審合議庭判決如下：
    主  文
上訴駁回。
    事  實
一、李宥誠於民國109年3月31日14時許，駕駛車號0000-00號自
    小貨車（下稱甲車）沿高雄市楠梓區創新路由南往北駛至該
    路段與芎林七街交岔路口（下稱系爭路口），本應注意轉彎
    車應讓直行車先行，而依當時天候晴、日間自然光線、市區
    柏油道路乾燥無缺陷、無障礙物且視距良好，並無不能注意
    之情事，猶疏未注意逕行右轉，適曾祥人騎乘車號000-0000
    號重型機車（下稱乙車）沿該路段慢車道同向駛至系爭路口
    ，亦疏未注意在設有快慢車道分隔線之慢車道時速不得超過
    40公里而貿然以60公里時速超速行駛，二車因此發生碰撞人
    車倒地，致曾祥人受有五指骨折之傷害。嗣李宥誠於肇事後
    仍停留現場，在有犯罪偵查權限之機關或公務員發覺前，當
    場向前往現場處理員警表明為肇事者並接受裁判，進而查悉
    上情。
二、案經曾祥人（下稱告訴人）訴由臺灣高雄地方檢察署呈請臺
    灣高等檢察署高雄檢察分署檢察長核轉臺灣橋頭地方檢察署
    檢察官偵查後聲請簡易判決處刑。
    理  由
壹、關於證據能力之意見 　　
    本判決所引用屬於傳聞證據部分均已依法踐行調查證據程序
    ，且檢察官、被告李宥誠（下稱被告）於本院準備程序時均
    明示同意有證據能力（交簡上卷第209頁），基於尊重當事
    人對於傳聞證據處分權及證據資料愈豐富愈有助於真實發現
    理念，審酌該等證據作成時情況並無違法取證之瑕疵，且無
    顯不可信之情形，以之作為證據應屬適當，依刑事訴訟法第
    159條之5第1項規定均有證據能力。
貳、實體部分 　　
一、認定有罪之理由：　
  ㈠上揭犯罪事實，業據被告於本院準備及審判程序坦承不諱（
    交簡上卷第77、209頁），且經告訴人指述在卷（警卷第3至
    6頁），並有健仁醫院診斷證明書（警卷第8頁）、道路交通
    事故現場圖（警卷第12頁）、道路交通事故調查報告表㈠、㈡
    -1（警卷第14至17頁）、現場照片（警卷第25至31頁）在卷
    可稽，足認被告前揭任意性自白與事實相符，洵堪採為認定
    事實之依據。
  ㈡汽車行駛至無號誌之交岔路口，轉彎車應讓直行車先行，道
    路交通安全規則第102條第1項第7款定有明文。被告駕駛甲
    車行經系爭路口右轉之際，本應禮讓同路段直行車輛先行，
    其既依法考領駕駛執照（交簡上卷第95頁），對此自應知之
    甚詳，且衡諸案發時地天候晴、日間自然光線、柏油道路乾
    燥無缺陷、無障礙物且視距良好，並無不能注意之情事，猶
    疏未注意貿然右轉肇致前開事故使告訴人受有前揭身體傷害
    ，是其過失行為與告訴人受傷結果二者間具有相當因果關係
    甚明。
  ㈢其次，刑法上之過失犯，必須危害之發生與行為人之欠缺注
    意具有相當因果關係，始能成立。如係行為人之過失，與被
    害人自己之過失，併合而為危害發生之原因時，雖不能阻卻
    其犯罪責任，但對於被害人之與有過失，究不能置而不論（
    最高法院79年台上字第2897號判決採同一見解）。本件茲據
    告訴人自承事發當時騎乘乙車時速約60公里（警卷第21頁）
    ，已逾該路段速限（依道路交通安全規則第93條第1項第1款
    但書規定設有快慢車道分隔線之慢車道，時速不得超過40公
    里），足見其確未依規定速限行車而同有過失，然依前揭說
    明，告訴人就前開事故雖與有過失，仍無解於被告前揭過失
    之責。
　㈣綜前所述，本件事證明確，被告犯行堪以認定，應依法論科
    。
二、論罪科刑： 　　
　  核被告所為係犯刑法第284條前段過失傷害罪。又被告於肇
    事後仍停留現場，在有犯罪偵查權限之機關或公務員發覺前
    ，即向前往事故現場處理之員警坦承為肇事者並接受裁判等
    情，有高雄市政府警察局道路交通事故肇事人自首情形紀錄
    表附卷可參（警卷第22頁），核與自首要件相符，依同法第
    62條前段規定減輕其刑。
三、駁回上訴之理由：
　　原審以被告犯罪事證明確，適用刑事訴訟法第449條第1項前
    段、第3項、第454條第2項等規定，審酌被告因上開過失行
    為導致告訴人受有傷害，所為誠屬不該；惟念犯後坦承犯行
    ，尚見悔悟之意，態度尚可；並考量迄未與告訴人達成和解
    ，填補告訴人所生損害；兼衡被告高職畢業、家庭經濟狀況
    小康，暨違反注意義務情節與程度、造成告訴人受傷結果、
    傷勢程度及告訴人與有過失等一切情狀，量處拘役30日並諭
    知如易科罰金以新臺幣1,000元折算1日，認事用法俱無違誤
    ，量刑亦屬允當。本件檢察官依告訴人請求徒以被告事發後
    迄未與告訴人和解或適度賠償損害，憑以指摘原審諭知拘役
    30日似嫌輕縱云云，惟所指情狀俱經原審考量在案，且量刑
    輕重本屬法院依職權裁量之事項，如其量刑業以行為人責任
    為基礎，並斟酌刑法第57條各款所列情狀，在法定刑度內酌
    量科刑，要無顯然失當或違反公平、比例及罪刑相當原則者
    ，復無偏執一端情形，自不得任意指為違法，故檢察官以原
    審量刑過輕為由提起上訴為無理由，應予駁回。
據上論斷，應依刑事訴訟法第455條之1第1項、第3項、第368條
，判決如主文。
本案經檢察官陳麗琇聲請簡易判決處刑，檢察官陳俐吟到庭執行
職務。
中　　華　　民　　國　　111 　年　　7 　　月　　28　　日
                  刑事第六庭    審判長法　官  陳明呈

                                      法  官  方佳蓮

                                      法  官  陳奕帆 
以上正本證明與原本無異。
不得上訴。
中　　華　　民　　國　　111 　年　　7 　　月　　28　　日
　　　　　　　　　　　　　　　　　　　書記官 陳又甄
附錄本案論罪科刑法條：
中華民國刑法第284條
因過失傷害人者，處1年以下有期徒刑、拘役或10萬元以下罰金
；致重傷者，處3年以下有期徒刑、拘役或30萬元以下罰金。